臺灣臺南地方法院刑事判決　　　　　　　100年度訴字第761號
公　訴　人　臺灣臺南地方法院檢察署檢察官
被　　　告　林秉榛
指定辯護人　本院公設辯護人林宜靜
上列被告因違反槍砲彈藥刀械管制條例案件，經檢察官提起公訴
（100年度偵字第4931號、5970號），本院判決如下：
    主  文
林秉榛未經許可，持有可發射子彈具有殺傷力之槍枝，累犯，處
有期徒刑年貳月，併科罰金新臺幣伍萬元，罰金如易服勞役，
以新臺幣壹仟元折算壹日，扣案之槍枝壹枝（槍枝管制編號00
000000000號），子彈肆顆均沒收。
    事  實
一、林秉榛前因違反麻醉藥品管理條例案件，分經法院判處有期
    徒刑10月、5年2月確定，並定應執行有期徒刑5年9月確定，
    嗣因假釋付保護管束出監，後因遭撤銷保護管束而執行殘刑
    ，於93年10月12日因縮短刑期執畢出監。林秉榛明知可發射
    子彈具有殺傷力之改造手槍及子彈，均屬槍砲彈藥刀械管制
    條例所管制之物品，未經許可，不得持有，於民國94年2月
    間某日，在臺南市○○區○○道三號」公路關廟交流道附近
    ，看見一包不明物品自前方車輛中拋棄丟出，乃撿拾之，查
    看後明知該包內之物品為具殺傷力之改造手槍1枝（槍枝管
    制編號：0000000000號，內含彈匣1個）及具殺傷力之子彈6
    顆，竟仍基於持有具殺傷力改造手槍及子彈之犯意，未經許
    可而加以持有，並將上開槍、彈均放於其所使用車號QV-028
    6號自小客車內。嗣於100年3月25日下午5時5分許，經警持
    本院法官核發之搜索票，前往林秉榛位於臺南市○○區○○
    路450巷19號之居所及其駕駛之車號QV-02 86號自小客車執
    行搜索，當場在其上開居所內扣得安非他命11小包、海洛因
    1小包、電子磅秤1台、吸食器1個等物（林秉榛涉嫌違反毒
    品危害防制條例案件，由臺灣臺南地方法院檢察署檢察官另
    行偵查辦理中），另在其駕駛之上開車輛內扣得上開改造手
    槍1枝（內含前揭彈匣1個）及改造子彈6顆【嗣經送內政部
    警政署刑事警察局鑑定時採樣試射2顆】等物，始循線查獲
    上情。
二、案經臺南市政府警察局第五分局及南部地區巡防局臺南第一
    機動查緝隊報請臺灣臺南地方法院檢察署檢察官偵查起訴。
    理  由
一、按被告以外之人於審判外之陳述，經當事人於審判程序同意
    作為證據，法院審酌該言詞陳述或書面陳述作成時之情況，
    認為適當者，亦得為證據，刑事訴訟法第159條之5第1項定
    有明文。查被告林秉榛於本院準備程序及審理時，對檢察官
    所提出引用之供述及非供述證據之證據能力並不爭執，且本
    院依卷內資料審酌該供述及非供述證據作成時之情況，認為
    並未有何違背法律或其他相關規定之情事，而認為適當，復
    經本院於審判期日就上開證據依法進行調查、辯論，是依刑
    事訴訟法第159條之5第1項之規定，本院自得引為判決參考
    之依據，依法應有證據能力，先予敘明。
二、訊據被告林秉榛對於上開犯行迭於警詢及偵、審中坦承不諱
    （見南部地區巡防局臺南第一機動查緝隊南市機字第100000
    4517號卷【以下簡稱警Ａ卷】第3頁、臺南市政府警察局第
    五分局南市警五偵字第1000000292號卷【以下簡稱警Ｂ卷】
    第4、5頁、臺灣臺南地方法院檢察署100年度偵字第4931號
    卷【以下簡稱偵查卷】第12、13頁；本院卷第26、27、47、
    49頁），並有搜索扣押筆錄、扣押物品目錄表、收據（警Ａ
    卷第7頁至第12頁）、現場及扣案物品照片10張（警Ａ卷第
    33頁至第37頁）、搜索票影本（警Ａ卷第6頁）在卷，及上
    開槍枝、子彈扣案可資佐證。又前開扣案手槍經送請內政部
    警政署刑事警察局以性能檢驗法、試射法、性能檢驗法鑑驗
    結果，認該送鑑手槍1枝（槍枝管制編號0000000000號），
    係改造手機，由仿ＣＯＬＴ廠半自動手槍製造之槍枝，換裝
    土造金屬槍管而成，擊發功能正常，可供擊發適用子彈使用
    ，認具殺傷力；送鑑子彈6顆，認均係非制式子彈，由金屬
    彈殼組合直徑7.0±0.5mm金屬彈頭而成，採樣2顆試射，可
    擊發，認均具殺傷力；送鑑彈匣1個，認係金屬彈匣，可供
    上述槍枝使用，此有內政部警政署刑事警察局100年5月30日
    刑鑑字第1000059531號槍彈鑑定書1件附卷可稽（見偵查卷
    第16至17頁）。綜此，足認被告之自白與事實相符，堪予採
    信。是本件事證明確，被告犯行，洵堪認定，應依法論科。
三、核被告林秉榛所為，係犯槍砲彈藥刀械管制條例第8條第4項
    之未經許可持有可發射子彈具殺傷力之改造手槍罪、第12條
    第4項之未經許可持有子彈罪。按非法持有槍砲彈藥刀械等
    違禁物，所侵害者為社會法益，如持有之客體種類相同（如
    同為子彈），縱令寄藏之客體有數個（如數顆子彈），仍為
    單純一罪，不發生想像競合犯之問題，此有最高法院92年度
    台上字第2121號判決意旨可資參照，是被告持有改造子彈6
    顆之行為，仍應單純論以一寄藏子彈罪。被告一持有行為，
    同時觸犯上開各罪，為想像競合犯，應從較重之未經許可持
    有改造手槍罪處斷。被告前因違反麻醉藥品管理條例案件，
    經法院判處罪刑，於93年10月12日出監後5年內，再度為本
    件有期徒刑以上之罪，為累犯，應依法加重其刑。
四、辯護人以被告僅單純持有前揭槍彈，並未持之從事任何不法
    行為，請求依刑法第59條減刑云云，然按「刑法第59條之酌
    量減輕其刑，必於犯罪之情狀，在客觀上足以引起一般同情
    ，認為即予宣告法定低度刑期，猶嫌過重者，始有其適用，
    至於被告無前科，素行端正，子女眾多等情狀，僅可為法定
    刑內從輕科刑之標準，不得據為酌量減輕之理由」（最高法
    院51年臺上字第899號判例要旨參照），查本件被告於前案
    違反麻醉藥品管理條例執行完畢後數月內，即開始持有本案
    槍彈，迄今數年，且其將該槍彈置放於機車置物箱內，其可
    隨時取用該等槍彈，對社會治安已構成嚴重性危險，是依上
    揭說明，被告上揭所為之犯行，客觀上並無足以引起一般同
    情，認為即予宣告法定低度刑期，猶嫌過重者之情狀，故辯
    護人請求依刑法第59條規定再予酌減刑期，並無理由。
五、爰審酌被告林秉榛明知扣案槍彈為違禁物，仍然持有之，期
    間長達7年，且將之放置於其平日駕駛之自小客車內，使該
    槍彈處於隨時可取出使用之狀態，對社會治安產生潛在威脅
    ，自應予非難，惟念其犯後坦承犯行，態度良好，依卷證資
    料，並無其持以犯罪產生實害等一切情狀，量處如主文所示
    之刑，併科如主文所示之罰金，並就罰金部分諭知易服勞役
    之折算標準，以資懲儆。
六、扣案改造手槍1支（含彈匣1個，槍枝管制編號0000000000號
    ）、改造子彈4顆，均屬違禁物，爰依刑法38條第1項第1款
    規定，予以宣告沒收；至鑑定試射之改造子彈2顆，業經發
    射而失其殺傷力，爰不為沒收之諭知。又本件扣案安非他命
    11小包、海洛因1小包、電子磅秤1台、吸食器1個等物與本
    案無關，無庸於本案宣告沒收，併此敘明。
據上論斷，應依刑事訴訟法299條第1項前段，槍砲彈藥刀械管制
條例第8條第4項、第12條第4項，刑法第11條前段、第55條、第4
2條第3項、第38條第1項第1款，判決如主文。
本案經檢察官陳尹捷到庭執行職務。
中    華    民    國   100    年    9     月    2     日
                        刑事第九庭    法  官  林彥君
                                      法  官  周宛瑩
                                      法  官  莊玉熙
以上正本證明與原本無異。
如不服本判決應於收受本判決後10日內向本院提出上訴書狀，並
應敘述具體理由。其未敘述上訴理由者，應於上訴期間屆滿後20
日內向本院補提理由書狀（均須按他造當事人之人數附繕本）「
切勿逕送上級法院」。
                                      書記官  余富誠
中    華    民    國   100    年    9     月    2     日
附錄本案論罪科刑法條
槍砲彈藥刀械管制條例第8條第4項
未經許可，持有、寄藏或意圖販賣而陳列第一項所列槍枝者，處
三年以上十年以下有期徒刑，併科新臺幣七百萬元以下罰金。
槍砲彈藥刀械管制條例第12條第4項
未經許可，持有、寄藏或意圖販賣而陳列子彈者，處五年以下有
期徒刑，併科新台幣三百萬元以下罰金。